【裁判字號】    95,簡上,527
【裁判日期】    951127
【裁判案由】    竊盜
【裁判全文】
臺灣板橋地方法院刑事判決             95年度簡上字第527號
上  訴  人  臺灣板橋地方法院檢察署檢察官
被      告  丙○○（原名葉日達）
輔  佐  人  丁○○
上列上訴人因被告竊盜案件，不服本院九十五年度簡字第三四一
八號中華民國九十五年六月十二日第一審判決（聲請案號：九十
五年度速偵字第四九二號）提起上訴及移送併案審理（九十五年
度偵字第一五五八三號），本院管轄之第二審合議庭判決如下：
    主  文
原判決撤銷。
丙○○連續竊盜，累犯，有期徒刑陸月，如易科罰金，以（銀元
）參佰元折算壹日。
    事  實
一、丙○○（原名葉日達）前於民國九十一年間因竊盜案件經本
    院以九十一年度簡上字第一四０號刑事判決處有期徒刑七月
    確定，並於九十二年五月八日（原審誤載為九十五年五月七
    日）因徒刑執行完畢出監；復於九十四年間因竊盜案件，經
    本院以九十四年度簡字第六三六號刑事簡易判決處有期徒刑
    四月，並得易科罰金確定，嗣於九十四年九月二十四日因徒
    刑執行完畢出監。詎其仍不知悔改，猶基於意圖為自己不法
    所有之概括犯意，先後為下列竊盜犯行：
(一)、先於九十五年一月十九日凌晨零時許，在臺北縣中和市○○
    街四十一號前，撿拾掉落在地上不詳姓名年籍資料人所有之
    鑰匙一支（惟並無據為己有之不法意圖），持該鑰匙竊取登
    記為林貴英所有、由乙○○使用之車牌號碼ＱＵＷ－四三七
    號輕型機車一輛，得手後隨即騎乘該機車逃離現場；嗣於同
    日凌晨零時十一分許，其騎乘該竊得之機車行經臺北市萬華
    區光復橋頭，因酒後駕車遭警臨檢，經測得其酒精濃度呼氣
    為每公升０點五四毫克而查獲，並將該機車移置保管場。
(二)、於九十五年四月五日晚間八時三十分許，在臺北縣中和市○○路八號「ＩＰＯ汽車美容店」內，趁無人注意之際，徒手
    竊取甲○○所有之砂輪機一臺（價值約新臺幣六千元），得
    手後正欲離去之際遭甲○○發覺後報警處理，旋即在同路二
    十四號前為警查獲，並起出該砂輪機。
二、案經乙○○及甲○○訴由臺北市政府警察局萬華分局及臺北
    縣政府警察局中和分局報告臺灣板橋地方法院檢察署檢察官
    偵查後聲請簡易判決處刑及移送併案審理。
    理  由
壹、程序方面關於證據能力部分：按被告以外之人於審判外之言
    詞或書面陳述，除法律有規定者外，不得作為證據；被告以
    外之人於偵查中向檢察官所為之陳述，除顯有不可信之情況
    者外，得為證據，刑事訴訟法第一百五十九條第一、二項分
    別定有明文。而所謂「顯有不可信」、「較可信之特別情況
    」、「適當」，係指陳述是否出於供述者之真意、有無違法
    取供情事之信用性而言，故應就偵查或調查筆錄製作之原因
    、過程及其功能等項加以綜合觀察，據以判斷該傳聞證據是
    否「有顯有不可信」或「有較可信之特別情況」，倘可據以
    認定其任意性暨信用性俱無疑慮者，即可例外賦予「證據能
    力」，而為法院審判時之適格證據資料；是「證據能力」，
    實乃指得作為認定被告犯罪證據之資格，此與其內容究否足
    以證明被告犯罪之「證明力」不同，不容混為一談。又按被
    告以外之人於審判外之陳述，雖不符同法第一百五十九條之
    一至第一百五十九條之四之規定，而經當事人於審判程序同
    意作為證據，法院審酌該言詞陳述或書面陳述作成時之情況
    ，認為適當者，亦得為證據；當事人、代理人或辯護人於法
    院調查證據時，知有第一百五十九條第一項不得為證據之情
    形，而未於言詞辯論終結前聲明異議者，視為有前項之同意
    ，刑事訴訟法第一百五十九條之五亦定有明文。是以，證人
    即告訴人乙○○及甲○○於接受司法警察詢問時所為之言詞
    陳述，雖屬傳聞證據，但被告丙○○於本院準備程序中同意
    引為證據方法，且迄於言詞辯論終結前並未聲明異議，經審
    酌上開證據作成之情狀為適當，應依刑事訴訟法第一百五十
    九條之五第二項之規定，認有證據能力，合先敘明。
貳、實體方面：
一、上開事實，業據被告丙○○迭於警詢、偵訊及本院審理時均
    坦承不諱，核與告訴人乙○○及甲○○於警詢指訴之情節相
    符，並有贓物認領保管單、照片、酒測值紙、臺北縣政府警
    察局車輛失竊電腦輸入單、臺北縣政府警察局舉發違反道路
    交通管理事件通知單、臺北市政府警察局舉發交通違規移置
    保管車輛通知單、車籍作業系統- 查詢認可資料各乙紙（詳
    見九十五年度速偵字第四九二號偵查卷第二十至二十一頁、
    九十五年度偵字第一００三七號偵查卷第八至十二頁）在卷
    可稽。是被告之自白核與事實相符，堪以採信。故本件事證
    已臻明確，被告犯行堪以認定，應予依法論科。
二、論罪科刑部分：
(一)、法律修正後之適用：按「行為後法律有變更者，適用行為時
    之法律。但行為後之法律有利於行為人者，適用最有利於行
    為人之法律」，刑法第二條第一項定有明文，此條規定乃與
    刑法第一條罪刑法定主義契合，而貫徹法律禁止溯及既往原
    則，係規範行為後法律變更所生新舊法律比較適用之準據法
    ，是刑法第二條本身雖經修正，但刑法第二條既屬適用法律
    之準據法，本身尚無比較新舊法之問題，應一律適用裁判時
    之現行刑法第二條規定以決定適用之刑罰法律，先予辨明。
    又以本次刑法修正之比較新舊法，應就罪刑有關之共犯、未
    遂犯、想像競合犯、牽連犯、連續犯、結合犯，以及累犯加
    重、自首減輕暨其他法定加減原因（如身分加減）與加減例
    等一切情形，綜其全部罪刑之結果而為比較，且從刑附屬於
    主刑，除法律有特別規定者外，依主刑所適用之法律，最高
    法院九十五年五月二十三日九十五年度第八次刑庭會議決議
    可資參照。經查：
１、現行刑法第五十六條有關連續之規定業已刪除，故連續數行
    為而犯同一罪名，依修正前刑法第五十六條規定，應以一罪
    論，但得加重其刑；而依現行刑法則已無連續犯可資適用，
    即應將各次犯行以數罪併合處罰。是適用修正前關於連續犯
    之規定，自係對被告較為有利。
２、修正後刑法第四十一條第一項前段關於得易科罰金之折算標
    準，由「得以一元以上三元以下折算一日」（按：此規定配
    合修正前罰金罰鍰提高標準條例第二條【現已刪除】規定，
    就其原定數額提高為一百倍折算一日，則最高應以銀元三百
    元折算一日，經折算為新臺幣後，應以新臺幣九百元折算為
    一日），提高為「以新臺幣一千元、二千元或三千元折算一
    日」，並刪除「因身體、教育、職業、家庭之關係或其他正
    當事由，執行顯有困難」之條件。是以修正前關於易科罰金
    之折算標準金額較低，自係較為有利。
３、另查被告前於九十四年間因竊盜案件，經本院以九十四年度
    簡字第六三六號刑事簡易判決處有期徒刑四月，並得易科罰
    金確定，嗣於九十四年九月二十四日因徒刑執行完畢出監在
    案，此有臺灣高等法院被告前案紀錄表乙份在卷可參，是其
    於有期徒刑執行完畢後五年以內再故意犯本件有期徒刑以上
    之罪，無論依修正前及現行刑法第四十七條規定，均應構成
    累犯，並加重本刑至二分之一，則對被告而言，二者適用結
    果並無不同。
４、綜合修正前、後之比較，揆諸前揭最高法院決議及修正後刑
    法第二條第一項前段、後段規定之「從舊、從輕」原則，自
    應全部適用被告行為時之法律，即修正前刑法之相關規定予
    以論處。
(二)、核被告所為，係犯刑法第三百二十條第一項之竊盜罪。其先
    後二次竊盜行為，時間緊接，犯罪構成要件相同，顯係基於
    概括之犯意而反覆為之，為連續犯，應依修正前刑法第五十
    六條之規定論以一罪，並加重其刑。又查被告前於九十四年
    間因竊盜案件，經本院以九十四年度簡字第六三六號刑事簡
    易判決處有期徒刑四月，並得易科罰金確定，嗣於九十四年
    九月二十四日因徒刑執行完畢出監在案，已如前述，是其於
    有期徒刑執行完畢後五年內再犯有期徒刑以上之本罪，為累
    犯，應依修正前刑法第四十七條之規定，加重其刑，並依法
    遞加重。再者，公訴人雖僅就被告上開事實一(二)部分之犯行
    聲請簡易判決處刑，惟檢察官就犯罪事實之一部起訴者，其
    效力及於全部，則公訴人未就被告上開事實一(一)部分之犯行
    起訴，然該部分與前揭聲請簡易判決處刑部分有連續犯之裁
    判上一罪關係，已如前述，本院自得併予審理，附此敘明。
(三)、原審以被告犯行明確，依法論罪科刑，固非無見，惟查被告
    基於意圖為自己不法所有之概括犯意，又於九十五年一月十
    九日凌晨零時許，在上址，竊取該機車乙節，業經本院認定
    如前，原審就此部分未及審究，檢察官據以提起上訴，指摘
    原判決不當為有理由，應由本院將原判決撤銷改判。爰審酌
    被告前於九十一年間因竊盜案件經本院以九十一年度簡上字
    第一四０號刑事判決處有期徒刑七月確定，並於九十二年五
    月八日因徒刑執行完畢出監；復於九十四年間因竊盜案件，
    經本院以九十四年度簡字第六三六號刑事簡易判決處有期徒
    刑四月，並得易科罰金確定，嗣於九十四年九月二十四日因
    徒刑執行完畢出監在案，此有上開紀錄表供參，是其素行不
    良，且正值年輕力壯，卻不思循正途賺取所需，竊取上開財
    物對於告訴人所生之損害非輕，惟其犯罪之動機、目的及手
    段尚屬輕微，且其患有情感性精神病，須長期追蹤治療乙節
    ，業據輔佐人陳明在卷，並有被告提出診斷證明書二紙在卷
    供參，以及其犯後坦承犯行，態度良好等一切情狀，量處如
    主文所示之刑，且依修正前刑法第四十一條第一項前段規定
    ，併予諭知易科罰金之折算標準，以資懲儆。
據上論斷，應依刑事訴訟法第四百五十五條之一第一項、第三項
、第三百六十九條第一項前段、第三百六十四條、第二百九十九
條第一項前段，刑法第十一條前段、第二條第一項前段、修正前
刑法第五十六條、第三百二十條第一項、修正前刑法第四十一條
第一項前段，罰金罰鍰提高標準條例第一條前段、修正前同條例
第二條，判決如主文。
本案經檢察官彭聖斐到庭執行職務。
中    華    民    國    95    年    11    月    27    日
                  刑事第六庭審判長法  官  許仕楓
                                  法  官  林鈺琅
                                  法  官  饒金鳳
以上正本證明與原本無異。
本件不得上訴。
                                  書記官  王春森
中    華    民    國    95    年    11    月    27    日
附錄本案論罪科刑之法條全文：
中華民國刑法第三百二十條第一項：
意圖為自己或第三人不法之所有，而竊取他人之動產者，為竊盜
罪，處五年以下有期徒刑、拘役或五百元以下罰金。


司法院資訊處製作；財團法人民間司法改革基金會備份。
